【裁判字號】    97,訴,5047
【裁判日期】    980410
【裁判案由】    毒品危害防制條例
【裁判全文】
臺灣板橋地方法院刑事判決              97年度訴字第5047號
公  訴  人  臺灣板橋地方法院檢察署檢察官
被      告  甲○○
                    （另案於臺灣臺北監獄臺北分監執行中）
上列被告因違反毒品危害防制條例案件，經檢察官提起公訴（97
年度毒偵字第8404號），被告於本院準備程序中就被訴事實為有
罪之陳述，經詢問當事人意見，合議庭裁定由受命法官依簡式審
判程序獨任審理，本院判決如下：
    主  文
甲○○施用第一級毒品，累犯，處有期徒刑壹年貳月。
    事  實
一、甲○○曾因施用毒品案件，經本院裁定送觀察、勒戒後，認
    無繼續施用毒品之傾向，於民國91年10月22日執行完畢釋放
    。又於92年間再度因施用毒品案件，經本院以92年度訴字第
    1745號判處有期徒刑8 月確定，與其另犯之過失傷害案件（
    經本院以92年度交易字第308 號判處有期徒刑5 月確定）合
    併定應執行刑為有期徒刑1 年確定，於93年12月15日執行完
    畢，翌日出監。復於94年間因施用毒品案件，經臺灣高等法
    院以94年度上訴字第3865號判處有期徒刑10月確定；又於95
    年間因施用毒品案件，經臺灣高等法院以95年度上訴字第45
    28號判處應執行有期徒刑1 年6 月（減刑後改定應執行刑為
    有期徒刑9 月）確定，上開2 案件接續執行，於96年10月22
    日執行完畢，翌日出監。詎仍不知悔改，復基於施用第一級
    毒品海洛因及第二級毒品甲基安非他命（起訴書誤載為安非
    他命，業經檢察官於本院審理時更正為甲基安非他命，以下
    同）之犯意，於97年8 月25、26日之某時，在其位於臺北縣
    三重市○○街255 巷17弄1 號5 樓住處內，以將海洛因、甲
    基安非他命摻在一起燒烤吸食煙霧之方式，同時施用第一級
    毒品海洛因、第二級毒品甲基安非他命1 次。嗣於97年8 月
    29日15時20分許，在臺北縣三重市○○路76巷口為警盤查，
    經其同意後採尿送驗，檢驗結果呈嗎啡、甲基安非他命之陽
    性反應而查獲。
二、案經臺北縣政府警察局蘆洲分局報請臺灣板橋地方法院檢察
    署檢察官偵查起訴。
    理  由
一、按本件被告甲○○所犯係死刑、無期徒刑、最輕本刑為3 年
    以上有期徒刑以外之罪，其於準備程序就前揭被訴事實為有
    罪之陳述，經受命法官告知簡式審判程序之旨，並聽取其與
    公訴人之意見後，本院認無不得或不宜改依簡式審判程序進
    行之情形，爰依刑事訴訟法第273 條之1 第1 項規定，裁定
    本件由受命法官獨任進行簡式審判程序，合先敘明。
二、上揭事實，業據被告於偵訊及本院審理時坦承不諱，且被告
    為警盤查後所採集之尿液，經送請台灣檢驗科技股份有限公
    司檢驗之結果，呈嗎啡、甲基安非他命之陽性反應，有該公
    司97年9 月15日編號CH/2008/90016 號濫用藥物檢驗報告、
    臺北縣政府警察局蘆洲分局查獲毒品案件被移送者姓名代碼
    對照表各1 份在卷可憑，足認被告之自白與事實相符，本件
    事證明確，被告犯行洵堪認定。
三、按海洛因、甲基安非他命分別為毒品危害防制條例第2 條第
    2 項第1 、2 款所稱之第一、二級毒品，均不得施用、持有
    。次按，犯毒品危害防制條例第10條施用第一級、第二級毒
    品之罪者，檢察官應聲請法院裁定，令被告入勒戒處所觀察
    、勒戒，經觀察、勒戒後，檢察官依據勒戒處所之陳報，認
    受觀察、勒戒人無繼續施用毒品傾向者，應即釋放，並為不
    起訴之處分；認受觀察、勒戒人有繼續施用毒品之傾向者，
    檢察官應聲請法院裁定令入戒治處所強制戒治，其期間為6
    個月以上，至無繼續強制戒治之必要為止，但最長不得逾1
    年，強制戒治期滿，應即釋放，由檢察官為不起訴之處分。
    觀察、勒戒或強制戒治執行完畢釋放後，5 年內再犯第10條
    之罪者，應依一般刑事訴訟程序予以起訴論罪科刑，此觀諸
    毒品危害防制條例第20條第1 項、第2 項、第23條第1 項、
    第2 項規定自明。而被告若於5 年內已再犯，經依法追訴處
    罰，縱其第3 次（或第3 次以上）再度施用毒品之時間，在
    初犯經觀察、勒戒或強制戒治執行完畢釋放5 年以後，已不
    合於「5 年後再犯」之規定，且因已於「5 年內再犯」，顯
    見其再犯率甚高，原實施觀察、勒戒或強制戒治，已無法收
    其實效，即應依該條例第10條處罰（最高法院95年第7 次刑
    事庭會議決定可資參照）。被告既有如犯罪事實欄所示觀察
    、勒戒及論罪科刑之前科，有臺灣高等法院被告前案紀錄表
    1 份在卷可佐，本件施用毒品案件依前述規定自應予以起訴
    論罪科刑。是核被告所為，係犯毒品危害防制條例第10條第
    1 項、第2 項施用第一、二級毒品罪。被告持有第一、二級
    毒品之低度行為，應分別為施用第一、二級毒品之高度行為
    所吸收，不另論罪。被告係以一施用行為，同時施用第一、
    二級毒品，為想像競合犯，應依刑法第55條規定，從一重論
    以施用第一級毒品罪。被告曾有如犯罪事實欄所示之論罪科
    刑前科，已如前述，其於有期徒刑執行完畢後5 年內，故意
    再犯本件有期徒刑以上之罪，為累犯，應依刑法第47條第1
    項規定加重其刑。爰審酌被告經觀察、勒戒及多次論罪科刑
    後，仍未能戒絕毒癮，顯見戒絕毒癮之意念非堅，惟念其於
    犯罪後坦承犯行，態度良好，且施用毒品行為，乃屬對自身
    健康之戕害行為，及其犯罪動機、目的、手段等一切情狀，
    量處如主文所示之刑，以資懲儆。
據上論斷，應依刑事訴訟法第273 條之1 第1 項、第284 條之1
、第299 條第1 項前段，毒品危害防制條例第10條第1 項、第2
項，刑法第11條前段、第55條、第47條第1 項，判決如主文。
本案經檢察官黃明絹到庭執行職務。
中    華    民    國    98    年    4     月    10    日
                  刑事第十九庭  法  官  楊筑婷
以上證明與原本無異。
如不服本判決，應於判決送達後10日內，向本院提出上訴狀（上
訴狀內須記載具體上訴理由）。
                                書記官  林怡君
中    華    民    國    98    年    4     月    10    日
附錄本判決之論罪法條：
毒品危害防制條例第10條
施用第一級毒品者，處6 月以上5 年以下有期徒刑。
施用第二級毒品者，處3 年以下有期徒刑。


司法院資訊處製作；財團法人民間司法改革基金會備份。
